ru: Дом и сад > Кухонный текстиль, постельные принадлежности и полотенца > Постельные принадлежности > Простыни: Простыни на резинке; Простыни
pl: Dom i ogród > Bielizna stołowa i pościelowa > Artykuły pościelowe > Prześcieradła: Prześcieradła z gumką; Prześcieradła bez gumki
de: Heim & Garten > Bett- und Haushaltswäsche > Bettwäsche > Bettlaken: Spannbettlaken; Flachbettlaken
th: บ้านและสวน > ผ้าปูที่นอนและของใช้บนเตียง > เตียงนอน > ผ้าปูที่นอน: ผ้าปูที่นอนแบบรัดมุม; ผ้าปูที่นอนแบบเรียบ
ja: ホーム・ガーデン > テーブルリネン・寝具 > 寝具 > シーツ: フィットシーツ; フラットシーツ
pt-PT: Casa e jardim > Atoalhados e roupa de cama > Roupa de cama > Lençóis: Lençóis ajustáveis; Lençóis lisos
sv: Hem och trädgård > Linne och sängkläder > Sängkläder > Lakan: Dra-på-lakan; Platta lakan
bg-BG: Дом и градина > Домашен текстил и спално бельо > Спално бельо > Чаршафи: Чаршафи с пристягане; Обикновени чаршафи
el: Σπίτι & κήπος > Λευκά είδη & κλινοσκεπάσματα > Κλινοσκεπάσματα > Σεντόνια: Σεντόνια με λάστιχο; Σεντόνια χωρίς λάστιχο
fi: Koti ja puutarha > Liina- ja vuodevaatteet > Vuodevaatteet > Lakanat: Muotoonommellut aluslakanat; Aluslakanat
hu: Otthon és kert > Textíliák és ágyneműk > Ágyneműk > Ágyhuzatok: Gumis lepedők; Hagyományos lepedők
fr: Maison et jardin > Linge > Literie > Draps de lit: Draps housses; Draps plats
es: Casa y jardín > Ropa de casa > Ropa de cama > Sábanas: Sábanas ajustables; Sábanas planas
sl-SI: Dom in vrt > Posteljno perilo in posteljnina > Posteljnina > Posteljne rjuhe: Oblikovane rjuhe; Ploske rjuhe
vi: Nhà và vườn > Vải lanh và bộ đồ giường > Chăn ga gối đệm > Ga giường: Ga giường bo góc; Ga phủ
hr-HR: Dom i vrt > Posteljina i krevetnina > Krevetnina > Plahte: Plahte s gumicom; Ravne plahte
ro-RO: Casă și grădină > Articole textile și lenjerie de pat > Lenjerie de pat > Cearșafuri de pat: Cearceafuri cu elastic; Cearceafuri simple
it: Casa e giardino > Biancheria > Lenzuola > Lenzuola: Lenzuola con angoli; Lenzuola piane
nl: Huis en tuin > Linnengoed > Beddengoed > Bedlakens: Hoeslakens; Platte lakens
pt-BR: Casa e jardim > Lençóis e roupas de cama > Roupas de cama > Lençóis: Lençóis com elástico; Lençóis planos
nb: Hjem og hage > Lakner og sengetøy > Sengetøy > Laken: Formsydde laken; Standard laken
lt-LT: Namai ir sodas > Patalynė ir baltiniai > Patalynė > Paklodės: Paklodės su guma; Paprastos paklodės
tr: Ev ve Bahçe > Yatak Çarşaf ve Nevresimleri > Yatak Takımları > Çarşaflar: Lastikli Çarşaflar; Düz Çarşaflar
en: Home & Garden > Linens & Bedding > Bedding > Bed Sheets: Fitted Sheets; Flat Sheets
da: Hjem og have > Linned og sengetøj > Sengetøj > Lagener: Stræklagner; Lagner uden stræk
ko: 가정/원예 용품 > 리넨 제품/침구 > 침구 > 침대 시트: 매트리스 커버 시트; 플랫 시트
cs: Dům a zahrada > Prádlo > Lůžkoviny > Prostěradla: Napínací prostěradla; Prostěradla bez elastických rohů
zh-CN: 家居与园艺 > 床上用品 > 床品 > 床单: 床笠; 床单
zh-TW: 居家和庭園 > 床包被套 > 寢具 > 床單: 床包; 平單
sk-SK: Dom a záhrada > Obliečky a posteľná bielizeň > Obliečky > Posteľné obliečky: Napínacie plachty; Plachtové prikrývky